【裁判字號】    94,訴,3495
【裁判日期】    950802
【裁判案由】    商標異議
【裁判全文】
臺北高等行政法院裁定
                                     94年度訴字第03495號
原      告  美商‧肯塔基炸雞國際控股公司(Kentucky Fried
            Chicken I.
代  表  人  甲○○○○○(La.
訴訟代理人  李忠雄  律師
訴訟代理人  潘昭仙  律師
被      告  經濟部智慧財產局
代  表  人  蔡練生（局長）住同上
參  加  人  休閒小站股份有限公司
代  表  人  乙○○
上列原告與被告間因商標異議事件，應命參加人休閒小站股份有
限公司獨立參加訴訟，本院裁定如下：
    主  文
參加人休閒小站股份有限公司應獨立參加本件被告之訴訟。
    理  由
一、按行政法院認為撤銷訴訟之結果，第三人之權利或法律上利
    益將受損害者，得依職權命其獨立參加訴訟，行政訴訟法第
    42條第1項定有明文。
二、參加人前於民國（以下同）91年10月11日以「DFC 」商標，
    指定使用於當時商標法施行細則第49條所定商品及服務分類
    表第29類之「肉串、香腸、烤雞、炸雞、烤鴨、雞腿、雞腳
    、炸雞塊、炸肉、牛排、熱狗肉、炸雞排、炸雞肉、雞肉、
    肉類及其製品、花枝丸、魚片、魚漿製品、肉類速食調理包
    」商品，向被告申請註冊，經其審查准列為審定第0000000
    號商標。原告於92年10月30日以該審定商標有違當時商標法
    第37條第7 、12及第14款之規定，對之提起異議。審查期間
    ，商標法於92年11月28日修正公布施行，被告乃依同法第89
    條第1 項之規定，逕予系爭商標註冊，專用權期間自92年12
    月1 日至102 年11月30日止。另依同法第90條規定，本法修
    正施行前，已提出異議，尚未異議審定之案件，以本法修正
    施行前及本法修正施行後之規定均為違法事由為限，始撤銷
    其註冊；其程序依修正後之規定辦理。原告所提異議理由補
    充主張系爭商標亦有違現行商標法第23條第1 項第12、13及
    第14款之規定。案經被告審查，以系爭商標之註冊既無違現
    行商標法第23條第1 項第12、13及第14款之規定，即依商標
    法第90條規定就其是否違背修正前商標法之規定不予審究，
    爰以94年4 月4 日中台異字第921408號商標異議審定書為「
    異議不成立」之處分。原告不服，提起訴願惟遭駁回，遂向
    本院提起本件行政訴訟。本件判決之結果，倘認原處分或訴
    願決定應予撤銷，參加人之權利或法律上之利益將受損害，
    本院自得依前開條文之規定，命參加人獨立參加本件訴訟，
    爰裁定如主文。
中    華    民    國    95    年    8    月    2   日
                         第六庭審判長法  官  黃  清  光
                                     法  官  曹  瑞  卿
                                     法  官  陳  鴻  斌
上為正本係照原本作成。
不得聲明不服。
中    華    民    國    95    年    8    月    2   日
                                     書記官  蔡  逸  萱


司法院資訊處製作；財團法人民間司法改革基金會備份。
